【裁判字號】    98,訴,446
【裁判日期】    980420
【裁判案由】    毒品危害防制條例
【裁判全文】
臺灣臺北地方法院刑事判決               98年度訴字第446號
公  訴  人  臺灣臺北地方法院檢察署檢察官
被      告  甲○○
                    （現另案在臺灣臺北監獄執行中）
上列被告因毒品危害防制條例案件，經檢察官提起公訴（98年度
毒偵字第298號），嗣被告於本院準備程序進行中先就被訴事實
為有罪之陳述，經合議庭裁定改行簡式審判程序，本院判決如下
：
    主  文
甲○○施用第一級毒品，累犯，處有期徒刑拾月。
    事  實
一、甲○○前因施用毒品案件，經本院以88年度毒聲字第2361號
    、第2517號裁定送勒戒處所施以觀察、勒戒後，認有繼續施
    用毒品之傾向，再以88年度毒聲字第2707號裁定令入戒治處
    所施以強制戒治，復以89年度毒聲字第644號裁定停止戒治
    ，所餘戒治期間付保護管束。民國89年11月5日保護管束期
    滿，經臺灣台北地方法院檢察署檢察官以89年度戒毒偵字第
    317號為不起訴處分確定。又因施用毒品案件，經本院以90
    年度毒聲字第2789號裁定令入戒治處所施以強制戒治，再以
    91 年度毒聲字第2526號裁定停止戒治，92年2月14日出所。
    另因施用毒品案件，經本院以90年度訴字第1315號判決判處
    有期徒刑1年。又因竊盜案件，經臺灣士林地方法院以91年
    度易緝字第56號判決有期徒刑1年8月。又因偽造文書案件，
    經本院以91年度簡字第3880號判決判處有期徒刑5月。再經
    本院以92年度聲字第80號裁定應執行有期徒刑2年10月，於
    94 年6月7日縮短刑期假釋出監，假釋期間交付保護管束，
    同年9月16日觀護期滿假釋未經撤銷視為執行完畢。另因施
    用毒品案件，經本院先後以94年度訴字第1736號判決判處有
    期徒刑1年2月，及以95年訴字第411號判決判處有期徒刑1年
    1 月（經臺灣高等法院以95年度上訴字第3088號判決駁回上
    訴確定），經臺灣高等法院以96年度聲減字第265號裁定各
    減刑為有期徒刑7月及6月15日，於96年7月15日執行完畢。
    仍不知警惕，復基於施用第一級毒品海洛因及第二級毒品甲
    基安非他命之犯意，於97年12月18日上午某時，在臺北市○
    ○區○○街126號住處內，將第一級毒品海洛因及第二級毒
    品甲基安非他命同時加入香菸內同時施用。嗣翌（19）日下
    午2時為警查獲，經採尿送驗後查獲上情。
二、案經臺北市政府警察局萬華分局報告，由臺灣臺北地方法院
    檢察署檢察官偵查起訴。
    理  由
一、上揭犯罪事實，業據被告甲○○於本院審理時坦承不諱，且
    被告為警查獲後所採集之尿液，經以氣相層析質譜儀法檢驗
    結果，呈嗎啡、甲基安非他命之陽性反應，此有臺灣尖端先
    進生技醫藥股份有限公司97年12月31日濫用藥物檢驗報告1
    紙在卷可稽，足為被告自白之佐證，而堪認被告自白與事實
    相符。綜上，本件事證明確，被告犯行已堪認定，應依法論
    科。
二、按海洛因、安非他命分屬毒品危害防制條例第2條第2項第1
    款、第2款所規定之第一級毒品及第二級毒品，核被告所為
    ，係犯毒品危害防制條例第10條第1項之施用第一級毒品罪
    及同條第2項之施用第二級毒品罪。被告施用前後之持有第
    一級毒品、第二級毒品之行為，為施用之高度行為所吸收，
    均不另論罪。被告同時將嗎啡及安非他命加入香菸施用，係
    一行為同時觸犯前述2罪名之想像競合犯，應從一重論以施
    用第一級毒品罪。又被告曾受如事實欄所載刑之宣告及執行
    完畢，有臺灣高等法院被告前案紀錄表在卷可查，其受前開
    徒刑之執行完畢後，5年以內因故意再犯本件有期徒刑以上
    之罪，應依刑法第47條第1項規定，論以累犯，並予加重其
    刑。爰審酌被告有長期施用毒品習慣，前經觀察勒戒及強制
    戒治程序，仍無法戒除對毒品依賴，復繼續施用毒品。復有
    因毒品所引發之竊盜、偽造文書等犯罪，並參酌其施用第一
    、二級毒品行為對於自身危害程度嚴重，被告目前未婚、無
    子女、有年老父母親須扶養之家庭狀況，偶以零工維生之職
    業狀況、犯罪之動機、目的、手段、次數，犯後坦承犯行態
    度良好等一切情狀，量處如主文所示之刑。
據上論斷，應依刑事訴訟法第273 條之1 第1 項、第299 條第1
項前段，毒品危害防制條例第10條第1項、第2項，刑法第11條、
第55條、第47條，判決如主文。
本案經檢察官羅月君到庭執行職務。
中    華    民    國    98    年    4     月    20    日
                  刑事第十四庭  法  官  蔡坤湖
上正本證明與原本無異。
如不服本判決應於收受送達後10日內向本院提出上訴書狀，並應
敘述具體理由；其未敘述上訴理由者，應於上訴期間屆滿後20日
內向本院補提理由書（均須按他造當事人之人數附繕本）「切勿
逕送上級法院」。
                                書記官  周小玲
中    華    民    國    98    年    4     月    22    日
毒品危害防制條例第10條
施用第一級毒品者，處 6 月以上 5 年以下有期徒刑。
施用第二級毒品者，處 3 年以下有期徒刑。
毒品危害防制條例第18條第1項
查獲之第一、二級毒品及專供製造或施用第一、二級毒品之器具
，不問屬於犯人與否，均沒收銷燬之；查獲之第三、四級毒品及
製造或施用毒品之器具，無正當理由而擅自持有者，均沒入銷燬
之。但合於醫藥、研究或訓練之用者，得不予銷燬。


司法院資訊處製作；財團法人民間司法改革基金會備份。
